【裁判字號】    99,訴,141
【裁判日期】    990602
【裁判案由】    毒品危害防制條例
【裁判全文】
臺灣臺中地方法院刑事判決               99年度訴字第141號
公  訴  人  臺灣臺中地方法院檢察署檢察官
被      告  甲○○
上列被告因毒品危害防制條例案件，經檢察官提起公訴（98年度
毒偵字第4543號），本院合議庭裁定改以簡式判決如下：
    主    文
甲○○施用第一級毒品，累犯，處有期徒刑拾月，扣案之注射針
筒貳支沒收；又施用第二級毒品，累犯，處有期徒刑伍月，扣案
之甲基安非他命（驗餘淨重零點伍參肆公克）沒收銷燬之，吸食
器壹組沒收，應執行有期徒刑壹年，扣案之甲基安非他命（驗餘
淨重零點伍參肆公克）沒收銷燬之，扣案之注射針筒貳支及吸食
器壹組均沒收。
    犯罪事實及理由
一、甲○○前於民國89年間因施用毒品案件，經裁定送觀察、勒
    戒後，認無繼續施用毒品傾向，於89年5 月25日執行完畢釋
    放。復於89年間因施用毒品案件，經裁定送觀察、勒戒後，
    認有繼續施用毒品傾向，裁定送強制戒治並提起公訴，戒治
    部分嗣經停止戒治出所，所餘期間付保護管束，於90年11月
    16日未經撤銷，視為已執行完畢，起訴部分經判處有期徒刑
    9月、5月，應執行有期徒刑1 年確定，另因竊盜及偽造文書
    ，經判處有期徒刑1年6月、3月，應執行有期徒刑1年8 月確
    定，嗣前後定應執行有期徒刑2年7月確定，於94年11月13日
    執行完畢。詎猶不知悔改，基於施用第一級及第二級毒品之
    犯意，於98年11月7 日22時許，在臺中縣梧棲鎮○○路租處
    ，以注射方式施用海洛因1次；另於98年11月8日22時許，在
    上址（起訴書誤植為臺中縣清水鎮○○里○○路132之1號）
    以玻璃球燒烤方式，施用甲基安非他命1 次。嗣於98年11月
    10日20時許，為警在臺中縣清水鎮○○路51之60號前查獲，
    並扣得甲○○所有供施用毒品所用之甲基安非他命0.78公克
    （驗餘淨重0.534公克）、吸食器1組及注射針筒2支。
二、現行刑事訴訟法為保障被告之反對詰問權，排除具有虛偽危
    險性之傳聞證據，以求實體真實之發現，於該法第159條第1
    項明定被告以外之人於審判外之言詞或書面陳述，除法律有
    規定者外，不得作為證據。是被告以外之人於審判外之陳述
    ，除有同條第2項之除外情形，或符合同法第159條之1 至第
    159條之5，或其他法律有特別規定得為證據之情形者外，自
    不採為論罪之依據。簡式審判程序，貴在審判程序之簡省便
    捷，檢察官指出之證據方法，只要被告及辯護人無異議，即
    可使用，縱或是被告以外之人在審判外之陳述，亦得作為證
    據，是刑事訴訟法第159條第2項規定；「法院以簡式審判程
    序，不適用之」；第273條之2規定：「簡式審判程序之證據
    調查，不受第159條第1項…規定之限制」，是於簡式審判程
    序，有關傳聞證據之證據能力限制規定自無適用之餘地，合
    先敘明。
三、上開犯罪事實有搜索扣押筆錄、扣押物品目錄表、台中縣警
    察局清水分局委託鑑驗尿液代號與真實姓名對照表、詮昕科
    技股份有限公司濫用藥物尿液檢驗報告液檢驗報告、扣案物
    品照片等在卷可稽，並有吸食器1組、注射針筒2支及透明結
    晶物扣案可證，而扣案之透明結晶物經鑑定結果，檢出甲基
    安非他命，驗餘淨重0.534 公克，有行政院衛生署草屯療養
    院草療鑑字第0981200048號鑑定書在卷可參，復據被告甲○
    ○供承不諱，且被告前因施用毒品案件，有上開犯罪事實及
    理由欄一所載經裁定送觀察勒戒及強制戒治並起訴判刑之情
    形，有臺灣高等法院被告前案紀錄表在卷可按，足徵被告之
    自白與事實相符，本件事證明確，被告犯行堪以認定。
四、核被告所為，係犯毒品危害防制條例第10條第1項、第2項施
    用第一、二級毒品罪。被告持有海洛因及甲基安非他命之低
    度行為，應為施用之高度行為所吸收，均不另論罪。被告所
    犯上開二罪，犯意各別，行為互殊，應予分論併罰。又被告
    前有上開執行情形，有上開前案紀錄表可憑，其於有期徒刑
    執行完畢後，5 年內故意再犯有期徒刑以上刑之本罪，均為
    累犯，均應依法加重其刑。爰審酌被告前有施用毒品犯行，
    有上開前案紀錄表可參，經強制戒治及有期徒刑執行後猶故
    態復萌，再施用毒品，無視於毒品對於自身健康之戕害及國
    家對於杜絕毒品犯罪之禁令，惡性非輕，並考量其施用毒品
    之動機、造成危害之程度及犯後坦承犯行，態度良好等一切
    情狀，分別量處如主文所示之刑，並定其應執行之刑。扣案
    之甲基安非他命係查獲之毒品，應併予宣告沒收銷燬之，而
    扣案之注射針筒2支及吸食器1組、係被告所有分別供施用第
    一、二級毒品所用之物，業據被告供明在卷，併依法宣告沒
    收。
五、依刑事訴訟法第273之1條第1項、第299條第1項前段、第310
    條之2、第454條第1項，毒品危害防制條例第10條第1項、第
    2 項、第18條第1項前段，刑法第11條、第47條第1項、第38
    條第1項第2款、第51條第5款，判決如主文。
本案經檢察官廖聖民到庭執行職務
中    華    民    國    99    年    6     月    2     日
                  刑事第九庭  法  官  林慧英
以上正本證明與原本無異。
如不服本判決應於收受判決後10日內向本院提出上訴書狀，並應
敘述具體理由；其未敘述上訴理由者，應於上訴期間屆滿後20日
內向本院補提理由書（均須按他造當事人之人數附繕本）「切勿
逕送上級法院」。
                              書記官  廖碩薇
中    華    民    國    99    年    6     月    2     日
附錄論罪科刑法條
毒品危害防制條例第10條
施用第一級毒品者，處6月以上5年以下有期徒刑。
施用第二級毒品者，處3年以下有期徒刑。

司法院資訊處製作；財團法人民間司法改革基金會備份。
